臺灣新北地方法院三重簡易庭小額民事判決
111年度重小字第1624號
原      告  明台產物保險股份有限公司

法定代理人  長瀬耕一
訴訟代理人  莊友仁  
被      告  和雲行動服務股份有限公司

法定代理人  謝富來  

訴訟代理人  林鴻安  
被       告 簡緯辰  



上列當事人間請求侵權行為損害賠償事件，本院於民國111年6月
23日言詞辯論終結，判決如下：
　　主　    文
一、被告甲○○應給付原告新臺幣（下同）64,784元，及自民國11
    1年4月13日起至清償日止，按年息5％計算之利息。
二、原告其餘之訴駁回。
三、訴訟費用1,000元由被告負擔649元，餘由原告負擔。
四、本判決原告勝訴部分得假執行。
　　事實及理由要領
一、被告甲○○經合法通知，未於言詞辯論期日到場，核無民事訴
    訟法第386條所列各款情事，爰依原告之聲請，由其一造辯
    論而為判決。
二、原告主張：緣原告承保訴外人黃靖雅所有車號0000-00號自
    小客車（下稱系爭車輛）之汽車損失險，系爭車輛於民國10
    9年12月31日13時3分由訴外人張哲豪駕駛於新北市○○區○○路
    00號處，與被告甲○○所駕駛被告和雲行動服務股份有限公司
    （下稱和雲公司）所有之RCF-6110號自小客車發生碰撞，致
    系爭車輛受損，經維修估價，需99,834元之維修費用（含零
    件38,944元、工資費用36,404元、烤漆費用24,486元），原
    告並已依約賠付，又被告甲○○為被告和雲公司之受僱人，故
    被告和雲公司亦應負連帶賠償責任。為此，爰依民法第184
    條第1項前段、第191條之2、第188條及保險法第53條第1項
    規定，提起本件訴訟。並聲明：被告應給付原告99,834元及
    自起訴狀繕本送達之翌起至清償日止，按年息5％計算之利息
    等語。
三、被告和雲公司則以：系爭事故發生時，伊係將其所有之RCF-
    6110號車輛出租予被告甲○○，有汽車出租單可稽。RCF-6110
    號車輛事故發生時係由甲○○駕駛，伊並非侵權行為人，與甲
    ○○間並無雇傭關係等語，資為抗辯，並聲明：原告之訴駁回
    。被告甲○○則未於言詞辯論期日到場，亦未提出書狀為任何
    聲明或陳述。
四、本院之判斷
　㈠原告主張被告甲○○駕駛RCF-6110號車輛於上開時地碰撞系爭
    車輛，致系爭車輛因而受損等情，業據其提出汽車保險單、
    駕駛執照、行車執照、新北市政府警察局道路交通事故當事
    人登記聯單、維修估價單、汽車險賠款同意書、初步分析研
    判表、現場圖等件在卷可佐（本院卷第17至35頁），核與本
    院職權向新北市政府警察局林口分局調取之系爭事故調查卷
    宗等資料相符，堪信為真實。
　㈡按因故意或過失，不法侵害他人之權利者，負損害賠償責任
    。汽車、機車或其他非依軌道行駛之動力車輛，在使用中加
    損害於他人者，駕駛人應賠償因此所生之損害，民法第184
    條第1 項前段、第191 條之2 前段分別定有明文。汽車行駛
    時，駕駛人應注意車前狀況，並隨時採取必要之安全措施，
    此為道路交通安全規則第94條第3 項前段所明定。經查，依
    前述系爭事故調查卷宗卷附道路交通事故談話紀錄表，被告
    甲○○於受警詢時稱：「我從公園路直行往八德路方向，欲至
    返回桃園市龜山區家中，直行時當時我因為精神不濟打瞌睡
    ，醒來的時候就發現已經撞到路邊停車格內之自用小客車號
    0000-00後，我突然醒了，車輛已經打滑，車輛旋轉180度往
    前衝撞，撞到前方路邊停車的自用小客車號0000-00後，車
    輛右轉向撞到停放於路邊機車停車格內之車輛（機車三台）
    」等語，是以被告甲○○駕駛肇事車輛疏未注意前方車輛狀況
    及保持安全距離，而不慎追撞系爭車輛，自有過失。從而，
    被告甲○○確有過失侵權行為，與系爭車輛損壞具有相當因果
    關係，被告甲○○自應負侵權行為損害賠償責任。
　㈢惟按受僱人因執行職務，不法侵害他人之權利者，由僱用人
    與行為人連帶負損害賠償責任。但選任受僱人及監督其職務
    之執行，已盡相當之注意或縱加以相當之注意而仍不免發生
    損害者，僱用人不負賠償責任，第188條第1項定有明文，而
    出租人與承租人間如無僱用人與受僱人指揮監督之關係，出
    租人就承租人使用出租物之侵權行為，自不負連帶負損害賠
    償責任。經查，被告和雲公司係出租肇事車輛予甲○○，有被
    告提出之汽車出租單在卷可稽（本院卷第99頁），應足認被
    告和雲公司與被告甲○○間並無僱傭關係，原告復未舉證被告
    二人間存有指揮監督之關係，原告主張被告和雲公司應就被
    告甲○○本件侵權行為負連帶賠償責任云云，並無理由。
　㈣再按請求賠償物被毀損所減少之價額，雖得以修復費用為估
    定標準，但以必要者為限（例如修理材料以新品換舊品，應
    予折舊）。本件原告支出之修復費用99,834元，含零件38,9
    44元、工資費用36,404元、烤漆費用24,486元。依行政院所
    頒固定資產耐用年數表及固定資產折舊率之規定，非運輸業
    用客車、貨車之耐用年數為5年，依定率遞減法每年折舊369
    /1000，其最後1年之折舊額，加歷年折舊累積額，總和不得
    超過該資產成本原額9/10，是其殘值為1/10，且固定資產提
    列折舊採用定率遞減法則者，以1年為計算單位，其使用期
    限未滿1年者，按實際使用之月數相當於全年之比例計算之
    ，不滿1月者，以1月計。又系爭車輛係100年3月出廠此有行
    車執照可參（本院卷第19頁），迄本件車禍發生時即109年1
    2月31日，已使用逾5年，則材料扣除折舊後之價值應為資產
    成本額之1/10，即3,894元（計算式如下：38,944元×1/10＝3
    ,894元，元以下四捨五入），另關於工資、烤漆部分，因無
    折舊之問題，是以系爭車輛之必要修復費用為64,784元（計
    算式：3,894元＋工資費用36,404元＋烤漆費用24,486元＝64,7
    84元）。
五、綜上所述，原告依侵權行為之法律關係，請求被告甲○○給付
    64,784元，及自起訴狀繕本送達被告甲○○翌日即111年4月13
    日（本院卷第75頁）起至清償日止，按年息5％計算之利息，
    為有理由，應予准許。逾此部分請求，則屬無據，爰予駁回
    。
六、本件係就民事訴訟法第436條之8適用小額訴訟程序所為被告
    敗訴之判決，依同法第436條之20規定，由本院依職權宣告
    假執行。
七、訴訟費用負擔之依據：民事訴訟法第79條、第436條之19第1
    項規定，確定訴訟費用之負擔如主文第3項所示。
中　　華　　民　　國　　111 　年　　7 　　月　　14　　日
　　　　　　　　　三重簡易庭  法  官  王凱俐
以上為正本係照原本作成。
對於本件判決如有不服，應於收受送達後20日內向本院提出上訴
書狀，上訴於本院合議庭，並按他造當事人之人數附具繕本。當
事人之上訴，非以判決違背法令為理由不得為之，上訴狀應記載
上訴理由，表明下列各款事項：
（一）原判決所違背之法令及其具體內容。
（二）依訴訟資料可認為原判決有違背法令之具體事實。
如未於上訴後20日內補提合法上訴理由書，法院得逕以裁定駁回
上訴。
中　　華　　民　　國　　111 　年　　7 　　月　　14　　日
                          　　書記官　李采錡